臺灣臺北地方法院民事判決
                                  108年度婚字第155號
原      告  甲○○  
訴訟代理人  ○○○律師
被      告  乙○○  

訴訟代理人  ○○○律師
複代 理 人  ○○○律師
            ○○○律師
上列當事人間因請求離婚等事件(108年度婚字第155號)，本院於
民國110年8月26日言詞辯論終結，判決如下：
    主  文
一、准甲○○與乙○○離婚。
二、對於兩造所生未成年子女丙○○(男、民國000年00月00日   
    生、身分證統一編號：Z000000000號)、丁○○(女、民國000
    年0月0日生、身分證統一編號：Z000000000號)權利義務之
    行使或負擔，由兩造共同任之。但丙○○與甲○○同住，由甲○○
    擔任主要照顧者，除有關丙○○之改姓更名、移民、出國就學
    、重大侵入性醫療（非緊急）事項由兩造共同決定外，其餘
    事項由甲○○單獨決定；丁○○與乙○○同住，由乙○○任主要照顧
    者，除有關丁○○之改姓更名、移民、出國就學、重大侵入性
    醫療（非緊急）事項由兩造共同決定外，其餘事項由乙○○單
    獨決定。
三、甲○○、乙○○得依如附表所示之時間及方式分別丁○○、丙○○會
    面交往。　　
四、乙○○應自本判決確定之日起，至丙○○成年之日止，按月於每
    月5日前，給付甲○○關於丙○○之扶養費新臺幣11,074元。如
    遲誤一期履行，其後6期視為亦已到期。超過上開部分之請
    求駁回。
五、離婚訴訟費用由乙○○負擔；其餘程序費用由兩造各負擔2分
    之1。
    事實及理由
壹、程序方面：
    按數家事訴訟事件，或家事訴訟事件及家事非訟事件請求之
    基礎事實相牽連者，得向就其中一家事訴訟事件有管轄權之
    家事法院合併請求，不受民事訴訟法第53條及第248條規定
    之限制。前項情形，得於第一審或第二審言詞辯論終結前為
    請求之變更、追加或為反請求。法院就家事事件法第41條第
    1項至第3項所定得合併請求、變更、追加或反請求之數宗事
    件，應合併審理、合併裁判；法院就前項合併審理之家事訴
    訟事件與家事非訟事件合併裁判者，除別有規定外，應以判
    決為之，家事事件法第41條第1項、第2項、第42條第1項前
    段、第2項分別定明文。本件原告甲○○(下稱甲○○)訴請與乙○○離婚、酌定未成年子女親權、給付扶養費各節，基礎事實
    相牽連，經核與上開規定相符，應予准許。
貳、實體部分：
一、離婚部分:
　㈠甲○○主張:
　⒈甲○○與被告乙○○(下均稱乙○○)於民國100年12月12日結婚，育
    有未成年子女丙○○、丁○○，因乙○○患有憂鬱症，精神不穩，
    造成家中衝突不斷，多次威脅甲○○要自殺，常有情緒勒索行
    為。於106年間，乙○○曾徒手掐住未成年子女丙○○之脖子，
    造成丙○○心理陰影。同年間乙○○試圖違反甲○○意願發生性行
    為，窺視甲○○洗澡，甚而曾於107年間對原告說出「花錢養
    你還不給幹」等貶低言論。107年間乙○○會半夜進入甲○○與
    子女同睡之房間，緊盯甲○○睡覺，或以手機拍攝甲○○與未成
    年子女睡覺之畫面，甲○○每次驚醒都受到驚嚇。甲○○每次吃
    乙○○買的東西都會莫名肚子痛，甲○○告知乙○○身體不適，乙○○均漠不關心。107年3月，全家至高雄遊玩時，乙○○自己買
    票進入駁二特區看展，獨留甲○○在外照顧兩名子女等候乙○○
    。乙○○於107年12月間多次進入廚房拿菜刀面對甲○○站立。1
    07年10月17日至同年月21日，乙○○完全未與甲○○討論，不顧
    未成年子女上學接送等問題，自行報名參加日本旅遊。
　⒉乙○○於104年1月4日不顧甲○○甫生產完，執意帶未成年子女丙○○參加被告妹妹的婚禮，獨留甲○○一人在醫院。又於同年1
    月10日，不顧丙○○體質特殊不適合去山上及海邊，聽從其母
    親的話，帶丙○○參加乙○○妹妹南投場婚禮，導致丙○○回家後
    高燒不退。於104年8月3日不顧甲○○及丙○○、丁○○均高燒不
    退，仍執意帶甲○○、丙○○、丁○○等人與乙○○母親一同至花蓮
    遊玩。
　⒊本件乙○○因罹患憂鬱症，婚後對甲○○態度大為轉變，時常對
    甲○○出言不遜，乙○○母親常在甲○○面前批評甲○○及其家人，
    長期婆媳不睦，兩人間漸生嫌隙，夫妻關係失和，乙○○亦曾
    提出離婚，無繼續維持婚姻之誠意，兩造婚姻關係確已出現
    重大破綻而無法挽回，爰依民法第1052條第1項第3款夫妻之
    依方對他方為不堪同居之虐待，及同條第2項之其他重大事
    由難以維持婚姻，訴請離婚。並聲明:准甲○○與乙○○離婚。
　㈡乙○○則以:乙○○並無甲○○所指因情緒控管不佳，掐住未成年子
    女丙○○脖子情事，亦未曾偷窺甲○○洗澡，甲○○就上開指述各
    節，均未提出證據證明，均非屬事實。甲○○指稱乙○○自行買
    票看展及至日本旅遊等情，均係經甲○○同意，並非乙○○擅自
    為之。反觀105年間，甲○○因受其大姊影響，迷信鬼神宗教
    ，說丙○○當年度不能去上幼稚園，不然會死掉這樣的言論，
    乙○○縱不認同仍多處配合。又乙○○雖有憂鬱症，但長期穩定
    就診及服藥，於107年10月後，憂鬱症情況改善，乙○○不僅
    恢復工作，家庭生活也恢復正常，常常早上與甲○○一同開車
    出門，送小孩上學後，再送甲○○上班。乙○○迄今已贈與不少
    財產予甲○○，更負擔所有家計及家務，不菸不酒，無外遇，
    對婚姻及家庭付出甚深，迄今仍不願意放棄婚姻關係等語，
    並聲明:駁回原告離婚之請求。
　㈢按有民法第1052條第1 項以外之重大事由，難以維持婚姻者
    ，夫妻之一方得請求離婚，但其事由應由夫妻之一方負責者
    ，僅他方得請求離婚，民法第1052條第2 項定有明文。又婚
    姻係以組織家庭，共同生活為目的，是對於家庭生活之美滿
    幸福，有妨礙之情形，即得認其與此之所謂難以維持婚姻之
    重大事由相當（最高法院79年度台上字第1040號判決及86年
    度第2 次民事庭會議決議參照）。次按民法第1052條第2 項
    所稱有前項以外之重大事由，難以維持婚姻者，係以婚姻是
    否已生破綻而無回復之希望為其判斷之標準；而婚姻是否已
    生破綻無回復之希望，則應依客觀之標準，即難以維持婚姻
    之事實，是否已達於倘處於同一境況，任何人均將喪失維持
    婚姻之意願而定（最高法院95年度台上字2924號判決參照）
    。　
　㈣本院之判斷:　
　⒈兩造於100年12月12日登記結婚，婚後育有未成年子女丙○○、
    丁○○等情，為兩造所不爭執，並有兩造戶籍謄本在卷可按(
    見本院卷一第25頁)，其等婚姻關係仍存續中。
　⒉甲○○主張上開貳、一、㈠、⒈、⒉所示之事實，均未提出證據以
    證其說，且主張之事實均係104年至106年間，迄今已有相當
    時間，甲○○既稱當時均在容忍，然事後確實又有與乙○○出遊
    之事實，且依兩造於107年6月24日、同年月25日、同年2月9
    日、同年4月13日之通訊軟體觀之(見本院卷一第29、279至2
    89頁)，彼此尚能互相關心，雙方互動堪稱良好。甲○○亦同
    意鼓勵乙○○前往日本旅遊散心，並非如甲○○所述，乙○○擅自
    一人前往日本旅遊等情，此有雙方通訊軟體在卷可參(見108
    年度婚字第155號卷一第273至274頁)，是甲○○主張其受有不
    當之虐待一情，尚難認有理由。
　⒊然婚姻乃兩人感情之結合，以組織家庭、共同生活為目的，
    婚姻共同生活之基礎，原應出於夫妻雙方之情感及信賴，並
    在精神上、物質上互相扶持。雖說婚姻中難免有爭吵，需要
    時間互相磨合，學習包容。然本院認兩造自108年分居至今
    ，原本婚姻生活中之問題，包括嚴重溝通落差、婆媳問題，
    均未能解決，將近2年餘審理期間，兩造對未來毫無共識，
    本院未能感受到兩造對未來共同生活之努力，即便是不願意
    離婚之一方，也未見乙○○表現出對兩造共同生活的付出，又
    乙○○前曾蓄意阻止甲○○收受法院文書，經甲○○對乙○○提出妨
    害自由之刑事告訴，雖經臺灣臺北地方法院檢察署檢察官以
    108年度偵字第23170號為不起訴處分(見本院卷一第413至41
    6頁)，然兩造因刑事案件對簿公堂，夫妻之情顯難再維持，
    婚姻關係已出現破綻，短期內無修復可能，況甲○○訴請離婚
    ，態度堅決，兩造破綻已深，難以期待回復，堪認兩造間存
    有難以維持婚姻之重大事由，且上開婚姻難以維持之原因，
    兩造均有之，非僅屬甲○○之過失，是依上開說明，甲○○依民
    法第1052條第2項訴請離婚，洵屬有據。從而，甲○○依民法
    第1052條第2項之規定，訴請裁判離婚，為有理由，應予准
    許。
二、酌定親權部分:
　㈠甲○○主張:丙○○及乙○○自出生以來，均與甲○○共同生活，感情
    融洽，乙○○患有中度憂鬱症，仍需持續門診治療，乙○○能否
    具有照顧未成年子女之能力，甚有疑問。且乙○○發病時，會
    有不理人之行為，導致未成年子女模仿，乙○○尚曾將自己憂
    鬱症發病情形，怪罪兩名未成年子女，並多次於未成年子女
    面前與甲○○爭吵，並以自殺要脅甲○○；乙○○於106年間，曾
    因情緒管理不佳，對丙○○掐住脖子，並有自殺行徑，對未成
    年子女恐有不良影響，不具備親職教養能力，爰依民法第10
    55條第1項後段、第1055條之1第2項第2至5款規定，請求酌
    定丙○○及乙○○由甲○○單獨監護。並聲明:兩造所生之未成年
    子女丙○○、乙○○之權利義務之行使與負擔由甲○○單獨任之。
　㈡乙○○則以:乙○○否認有任何上開對未成年子女丙○○施暴之情事
    ，亦無拿菜刀自殘等行為，甲○○未提出任何證據證明，其所
    述全然無據。反觀甲○○於105年間，因迷信宗教，聽信其大
    姊所言說丙○○若去上幼稚園會死掉，而讓丙○○一整年均未至
    幼稚園就學，乙○○雖於106年間罹患憂鬱症，然乙○○積極面
    對病症，穩定且持續就醫，尋求專業治療，並用心經營家庭
    ，亦穩定運動，病情已逐漸好轉，並無不能照顧未成年子女
    之情事等語。
　㈢按夫妻離婚者，對於未成年子女權利義務之行使或負擔，依
    協議由一方或雙方共同任之。未為協議或協議不成者，法院
    得依夫妻之一方、主管機關、社會福利機構或其他利害關係
    人之請求或依職權酌定之，民法第1055條第1項定有明文。
    復按法院為前條裁判時，應依子女之最佳利益，審酌一切情
    狀，參考社工人員之訪視報告，尤應注意左列事項：一、子
    女之年齡、性別、人數及健康情形。二、子女之意願及人格
    發展之需要。三、父母之年齡、職業、品行、健康情形、經
    濟能力及生活狀況。四、父母保護教養子女之意願及態度。
    五、父母子女間或未成年子女與其他共同生活之人間之感情
    狀況，民法第1055條之1亦定有明文。另為實施聯合國1989
    年兒童權利公約（Convention on the Rights of the Chil
    d），健全兒童及少年身心發展，落實保障及促進兒童及少
    年權利，特制定兒童權利公約施行法；兒童權利公約所揭示
    保障及促進兒童及少年權利之規定，具有國內法律之效力；
    兒童應在幸福、關愛與理解氣氛之家庭環境中成長，使其人
    格充分而和諧地發展；所有關係兒童之事務，均應以兒童最
    佳利益為優先考量，兒童權利公約施行法第1、2條、兒童權
    利公約前言及第3條亦有明文規定。兩造既經本院判准離婚
    ，且對於未成年子女丙○○、丁○○權利義務之行使或負擔無法
    達成協議，自有依民法第1055條第1項及第1055條之1規定，
    加以酌定之必要。
　㈣本院之判斷:　
　⒈甲○○固以上情主張乙○○有不適任親權人等情事，請求由甲○○
    單獨擔任兩名未成年子女之親權人。然查:　
　⑴查乙○○自106年3月3日起，每1至2週前往○○身心診所進行一次
    心理諮商，至108年8月16日止，均穩定進行諮商，治療前期
    ，雖無顯著改善，進而影響日常生活，而有主觀上疲倦、睡
    眠障礙、工作專注力欠佳，然治療後期，病症改善，影響日
    常生活程度顯著降低，該病症視病情輕重，固會直接影響親
    職功能表現，然考量乙○○目前病情較前期減輕許多，且生活
    環境上有支持系統等資源運用，其對未成年子女之不良影響
    顯屬輕微等情，有○○身心診所108年8月19日函及函附之病歷
    在卷可證(見本院卷第151至209頁)。是乙○○雖患有憂鬱症，
    於病發時雖會有疲倦、睡眠障礙、工作專注力欠佳等情形，
    然憂鬱症並非不治之症，適當就醫及良好環境，其仍與一般
    人無異，其既有長期穩定就醫，生活亦屬正常，斷無僅因乙○○有憂鬱症即剝奪乙○○之親權。
　⑵甲○○固指稱乙○○有疑似性侵害未成年子女丁○○云云，然此部
    份並未提出足以證明之證據，且經專業程序監理人訪視，尚
    難認定有此部分之事實。甲○○復指稱乙○○有未讓丁○○就學之
    情形云云，然查，甲○○僅提出通訊軟體照片，依該通訊內容
    尚不足以證明乙○○有何阻礙丁○○就學之情事。且經程序監理
    人訪視，知悉乙○○係考量丁○○之身心狀況，因而帶著丁○○至
    宜蘭定居就學，丁○○亦表示喜歡宜蘭的家(見本院卷第457至
    458頁)，顯無甲○○所指不讓丁○○就學之情事。且依程序監理
    人之報告，可認丁○○即使在乙○○不在之場合，亦能真誠的表
    達自己的意見，顯然其受到乙○○影響較小，乙○○在生活中較
    少帶給丁○○忠誠的壓力(見本院卷第461頁)，堪認乙○○並無
    對丁○○有何不適任親權之行為。是甲○○就上開乙○○不適任親
    權人之主張，均難認有理由。
　⒉本院復為瞭解未成年子女之心理狀態及意願，另囑託程序監
    理人○○○、○○○分別為丁○○及丙○○之程序監理人，就兩造目前
    狀態、對未來之規畫安排、親子間互動方式、子女心理狀態
    、兩造衝突關係對未成年子女丙○○、丁○○之影響等方面進行
    訪視。程序監理人○○○訪視結果略以：親權之建議，乙○○對
    於丁○○之狀態敏感且能呵護丁○○之情緒，並願意維護丁○○與
    甲○○之關係，甲○○的狀態容易影響丙○○，顯現在丙○○受母親
    影響講述對乙○○不利之事實，丙○○有嚴重之忠誠問題，甲○○
    對於促進丙○○與乙○○關係一事，缺乏具體作為，故建議由雙
    方共同行使親權，並由乙○○擔任主要照顧者，至丁○○升五年
    級的暑假，雙方可以重新討論此議題，並依據丁○○之需求為
    決定。程序監理人○○○訪視結果略以:親權酌定之建議，由父
    母雙方共同行使親權，由甲○○擔任丙○○之主要照顧者，丙○○
    在親子互動觀察、個別對談中，皆可見與甲○○是彼此情感依
    附與安全依賴的關係，且上小學一年級後，甲○○盡心盡力安
    排生活、細心照顧，除自身積極工作，家人間也互相支援，
    有關財產、教育、醫療等重大決定仍須經由父母共同討論，
    隨著孩子長大必然有更多商量事項，有待雙方持續以善意態
    度直接溝通，相互體諒成為合作親職父母。上開各情，有中
    華民國社區諮商學會109年4月15日函及函附之受監理人評估
    報告在卷可參(見本院卷第453至471頁)。
　⒊本院綜合上情，認兩造於本件訴訟之初，互相攻擊、提起多
    件訴訟，甚或有刑事爭訟，衝突嚴重，然隨著案件進行迄今
    ，2年餘期間透過社工的介入支持、安排婚姻諮商、試行會
    面交往及安排程序監理人訪視，均能感受兩造對於未成年子
    女出自真心之關愛，本院認兩造均無不適任親權人之問題，
    故關於未成年子女丙○○、丁○○之權利義務行使或負擔，本院
    認仍宜由兩造共同任之。
　⒋然考量兩造對未成年子女議題均無法理性溝通，尚難期待將
    來兩造能共同決定未成年子女事項，2名未成年子女隨著年
    紀增長，將有諸多需要監護權人決定之事項，為2名未成年
    子女之最佳利益，參酌上開程序監理人訪視報告，以及迄今
    兩造與未成年子女互動情況，本院認丙○○與甲○○有緊密依附
    關係，甲○○亦能妥善且細心照顧丙○○，倘將丙○○與甲○○分離
    ，丙○○恐將面對生活劇烈變動之壓力，故宜由甲○○擔任丙○○
    之主要照顧者，程序監理人調查報告亦同此結論。丁○○部分
    ，考量其與乙○○及其家人感情甚篤，乙○○亦能注意丁○○細小
    情緒變化，並為了丁○○舉家搬至宜蘭生活，本院認丁○○與乙○○同住，由乙○○擔任丁○○之主要照顧者，亦符合其最佳利益
    ，程序監理人之調查報告亦同此結論。從而，雖丙○○及丁○○
    之權利義務行使或負擔係由兩造共同任之，然丙○○與甲○○同
    住，由甲○○擔任主要照顧者；丁○○與乙○○同住，由乙○○擔任
    主要照顧者，除未成年子女之改姓更名、移民、出國就學、
    重大侵入性醫療（非緊急）事項由兩造共同決定外，其餘事
    項由同住方單獨決定之。
　⒌會面交往:
　⑴兩位程序監理人對於本件未成年子女會面交往之建議固為，
    階段一:由乙○○與丙○○每週於社福單位進行監督會面1.5小時
    ，甲○○與丁○○於同時段同地點進行監督會面1.5小時，監督
    會面結束後，4人進行共同會面1.5小時，父母雙方隔週輪流
    指定共同會面地點，進行三個月後，進入第二階段會面交往
    。階段二:自行進行會面交往，父母雙方每週與丙○○、丁○○
    共同進行會面交往6至8小時，會面交往地點有父母雙方隔週
    輪流指定，本階段亦進行三個月後，始進入第三階段等情，
    有上開程序監理人報告在卷可查(見同上卷一第462、470頁)
　⑵然本院前於109年11月10日以109年度家暫字第90號裁定兩造
    與未成年子女之會面交往暫時處分，命於每月第1週、第3週
    之週日，乙○○得與丙○○、丁○○於公開場所單獨會面3小時；
    甲○○於每月第2週、第4週週日得於公開場所與丙○○、丁○○共
    同會面3小時，上開暫時處分之會面交往方案實施至今，僅
    甲○○能順利與丁○○單獨會面交往，乙○○始終無法單獨與丙○○
    會面，僅能於甲○○在場的之場合與丙○○會面交往。雙方無法
    朝程序監理人建議之三階段方式為會面交往，經過本院多次
    協調，仍無助益，是本院尚難依程序監理人建議方式，酌定
    本件未成年子女之會面交往方案。
　⑶至丙○○迄今仍不願意與乙○○獨處一情，乙○○雖一再指稱係因
    甲○○未盡力說服丙○○之故，丙○○才不願意與其單獨會面云云
    。然自本院上開暫時處分裁定以來，甲○○均按時帶丙○○與乙○○會面交往，乙○○並非不能與丙○○見面、互動，難謂甲○○毫
    無努力。況從上開程序監理人報告可知，丙○○需要時間與乙○○相處暖身後，始能放下防衛心，丙○○已8歲餘，已能感受
    乙○○之愛與付出，乙○○亦應適時地省思，其對丙○○所付出的
    關愛，是否係對價式、要求有回應的關愛，其是否給予丙○○
    足夠的時間、空間，且願意耐心等待丙○○重新建立對乙○○的
    信任，而非一昧的要求丙○○必須要與乙○○獨處，一旦不能獨
    處，即轉身離去或情緒低落，造成該次會面交往品質低落。
    本院審酌兩造目前會面交往情況，並考量程序監理人調查報
    告之建議，本院認兩造目前與未成年子女會面交往方式，宜
    以簡單方式為之，以俾能提高執行成功率，盡量維持兩造都
    能持續且穩定的與未成年子女互動，以此為基礎後，始能期
    待雙方隨著時間的累積，放下彼此的情緒，能更健康的與未
    成年子女相處，故本院酌定會面交往方式如附表所示，並期
    待雙方都應盡力履行會面交往方式。
三、關於未成年子女扶養費部分:
　㈠甲○○主張:甲○○現與未成年子女丙○○搬去桃園居住，主張以行
    政院主計總處108年度桃園市平均每人月消費支出新臺幣(下
    同)22,147元，作為1名未成年子女每月所需之扶養費。乙○○
    經營不動產估價事務所，且名下有諸多不動產及租金收入，
    甲○○為保險業務員，月薪約3萬元，斟酌雙方資力，由兩造
    平均分擔，爰依民法1116條之2規定，請求乙○○將來按月給
    付每位未成年子女各11,074元至成年為止，且如一期未履行
    ，期後均視為到期。並聲明:乙○○應自本件定未成年子女之
    權利義務行使或負擔判決確定之翌日起，至丙○○及丁○○年滿
    20歲之日止，按月於每月5日前給付甲○○每名子女扶養費各1
    1,074元，如遲誤一期履行者，其後之期間視為亦以到期(見
    本院卷二第352頁)。
　㈡乙○○則以:不同意離婚，自無給付未成年子女扶養費之問題，
    如有未成年子女扶養費認定，認應以未成年子女實際居住地
    及主計處公布之資料，按比例核算等語。並聲明:駁回甲○○
    之聲請。
　㈢按父母對於未成年之子女，有保護及教養之權利義務；父母
    對於未成年子女之扶養義務，不因結婚經撤銷或離婚而受影
    響；扶養之程度，應按受扶養權利者之需要，與負扶養義務
    者之經濟能力及身分定之；負扶養義務者有數人，而其親等
    同一時，應各依其經濟能力分擔義務，民法第1084條第2項
    、第1116條之2、第1119條、第1115條第3項分別定有明文。
    又家事事件法第107條第2項準用第100條第1項規定，法院命
    給付未成年子女扶養費，不受聲請人聲明之拘束者，僅以定
    其給付扶養費之方法（含扶養之程度）為限。其餘如父母雙
    方之負擔或分擔、應給付扶養費之起迄期間等項，仍應以當
    事人之聲明為據，最高法院105年度台簡抗字第4號裁定意旨
    可資參照。兩造既經本院裁判離婚，並定兩造共同行使未成
    年子女丙○○、丁○○之權利義務行使與負擔，丙○○與甲○○同住
    ，由甲○○擔任主要照顧者、丁○○與乙○○同住，由乙○○擔任主
    要照顧者等情，業如前述，本件僅甲○○請求乙○○給付未成年
    子女丙○○扶養費，乙○○並未請求甲○○給付未成年子女丁○○之
    扶養費，則依上開最高法院裁定意旨，就法院酌定扶養費部
    分，仍須受當事人有無請求之拘束，本院僅就甲○○請求乙○○
    給付未成年子女丙○○之扶養費部分為審酌，先予敘明。
　㈣本院之判斷:
　⒈兩造均同意以未成年子女實際居住處所之行政院主計總處公
    布資料作為未成年子女扶養費之核算標準(見本院卷二第352
    頁)。查丙○○現與甲○○居住桃園，依據行政院主計總處家庭
    收支調查，108年度桃園市之平均每人月消費支出為22,147
    元(見本院卷二第273頁)。兩造既對以上開標準作為未成年
    子女每月支出扶養費用之計算無爭執，本院認上開數額尚屬
    適當，故認未成年子女丙○○每月扶養費以22,147為妥適。
　⒉負擔比例:甲○○從事保險業務員，每月收入約2萬元，並有板
    橋小套房出租之租金收益1萬7千元，現桃園居住房子係自有
    之房子，乙○○擔任不動產估價師，每月收入約5萬元，另有
    租金收入6萬元，名下另有15筆土地不動產，上開各情業據
    兩造陳述明確(見本院卷二第352頁)，核與本院職權調取兩
    造之稅務電子閘門財產所得調件明細表之資料大致相符(見
    本院卷二第357至475頁)。參酌兩造之負擔能力，本院認甲○○主張由兩造平均分擔扶養費用，尚屬妥適。是乙○○每月應
    負擔未成年子女丙○○扶養費11,074元。另本院為恐日後乙○○
    有拒絕或拖延給付之情，而不利子女之利益，爰依家事事件
    法第100條規定，宣告本判決主文第2項確定後定期金給付遲
    誤1期履行者，其後6期（含遲誤該期）視為亦已到期，以維
    子女之最佳利益。　
四、本件事證已臻明確，兩造其餘之攻擊或防禦方法及所用之證
    據，經本院審酌後，認為均不足以影響本判決之結果，爰不
    逐一論列。
五、訴訟費用負擔之依據：家事事件法第51條、第104條第3項，
    民事訴訟法第78條。 
中　　華　　民　　國　　110 　年　　9 　　月　　23　　日
                    家事法庭法  官  陳諾樺
以上正本係照原本作成。
如對本判決上訴，須於判決送達後20日內向本院提出上訴狀。如
委任律師提起上訴者，應一併繳納上訴審裁判費。
中　　華　　民　　國　　110 　年　　9 　　月　　23　　日
                            書記官  區衿綾
附表：
一、會面交往：
  ㈠丙○○、丁○○滿16歲前:
　　甲○○得於每月第一、三、五週之週日14時起至週日18時止，
    與丁○○會面交往。
　　乙○○得於每月第二、四週之週日14時起至週日18時止，與丙○○會面交往。
　　(不以單獨會面為限，但至少需於上開時間讓未同住方與未
    成年子女相處滿4小時)
　㈡丙○○、丁○○滿16歲後，與何方同住、探視則尊重其意願。　
  ㈢上開會面交往之地點，由兩造協議之。如無法協議，則分別
    以丙○○、丁○○居住地點為會面交往地點。
二、非會面交往：
　　甲○○、乙○○於不妨害未成年子女丙○○、丁○○之學業及生活作
    息範圍內，得隨時以書信、電話、傳真或電子郵件等方式與
    未同住方之未成年子女聯絡交往。
三、雙方應遵守事項：
  ㈠雙方均應秉持善意父母原則，除經雙方達成協議外，於會面
    交往之日，應互相配合他方辦理會面交往事宜，不得以不當
    方式拒絕、阻擾他方行使探視權。
  ㈡兩造如有變更居住地址、電話及聯絡方式或未成年子女就讀
    學校，應隨時通知他方。
  ㈢雙方及其父母、親屬均不得有危害未成年子女丙○○、丁○○身
    心健康之行為，亦均不得對未成年子女丙○○、丁○○灌輸反抗
    或仇視他方之觀念。
四、本判決得為執行名義，如無故拒絕配合辦理，可以向法院請
    求履行勸告或聲請強制執行，拒絕履行者可處以怠金。會面
    交往如有妨害未成年子女丙○○、丁○○之利益者，法院得依職
    權或依請求變更之。